【裁判字號】    91,訴,2277
【裁判日期】    920227
【裁判案由】    
【裁判全文】
臺灣桃園地方法院民事判決  九十一年度訴字第二二七七號
   原      告  彰化商業銀行股份有限公司
   法定代理人  張伯欣
   訴訟代理人  陳瑞貞
               張花燕
   被      告  甲○○
               乙○○
右當事人間請求清償債務事件，本院判決如左：
    主      文
被告應連帶給付原告新台幣佰伍拾萬元，及自民國九十一年一月三十一日起至清償
日止，按年息百分之點零貳伍計算之利息，與自民國九十一年二月二十八日起至清
償日止，其逾期在六個月以內者，按上開利率之百分之十，逾期在六個月以上者，按
上開利率百分之二十計付之違約金。
被告應連帶給付原告新台幣壹佰伍拾萬元，及自民國九十年十二月三十一日起至清償
日止，按年息百分之陸點壹柒計算之利息，與自民國九十一年一月三十一日起至清償
日止，其逾期在六個月以內者，按上開利率之百分之十，逾期在六個月以上者，按上
開利率百分之二十計付之違約金。
訴訟費用由被告連帶負擔。
    事      實
甲、原告方面：
一、聲明：如主文第一項、第二項所示。
二、陳述：
（一）被告甲○○於民國八十九年九月二十九日，邀被告乙○○為連帶保證人，向原
      告借款新台幣（下同）三百五十萬元，約定利息為按郵局二年期定期儲金機動
      利率加碼百分之零點一五計息【本件原告得請求全部給付時，郵局二年期定期
      儲金放款利率為百分之二點八七五，經加碼百分之零點一五結果，原告得請求
      之利率為百分之三點零二五】，約定自八十九年十月三十一日起至一０九年十
      月三十一日止，自借款日起三十六個月為寬限期，在此期間依借款金額按月繳
      付利息，自九十二年十月三十一日起，以每一個月為一期，共分二百零四期，
      按期平均攤還本息，如未按期攤還本金或繳納利息時，除仍按上開利率計息外
      ，逾期在六個月以內者，按上開利率之百分之十，逾期在六個月以上者，按上
      開利率百分之二十加付違約金；惟上開借款，被告甲○○僅攤還至九十一年一
      月三十日止，尚結欠本金三百五十萬元，及自同年月三十一日起之利息、自同
      年二月二十八日起之違約金。迭經催討無效，依借據約定事項第三條第一款約
      定，此部分借款視同全部到期。
（二）又被告甲○○於八十九年九月二十九日，邀被告乙○○為連帶保證人，向原告
      借款一百五十萬元，約定利息按原告訂定之基本放款利率減碼百分之一點四四
      機動計息，並自借款日起屆滿二十四個月翌日起，改按原告訂定基本放款利率
      加碼百分之零點零六計息【本件原告得請求全部給付時，基本放款利率為百分
      之七點六一，且上開借款尚未屆滿二十四個月，原告得請求之利率即為百分之
      六點一七】，約定自八十九年十月三十一日起至一０九年十月三十一日止，自
      借款日起三十六個月為寬限期，在此期間依借款金額按月繳付利息，自九十二
      年十月三十一日起，以每一個月為一期，共分二百零四期，按期平均攤還本息
      ，如未按期攤還本金或繳納利息時，除仍按上開利率計息外，逾期在六個月以
      內者，按上開利率之百分之十，逾期在六個月以上者，按上開利率百分之二十
      加付違約金；惟上開借款，被告甲○○僅攤還至九十年十二月三十日止，尚結
      欠本金一百五十萬元，及自同年月三十一日起之利息、自九十一年一月三十一
      日起之違約金。迭經催討無效，依借據約定事項第三條第一款約定，此部分借
      款亦視同全部到期。對於上開二筆借款，原告依據消費借貸及連帶保證契約，
      提起本件訴訟。
三、證據：提出借據、放款支出傳票、彰化銀行放款帳戶資料表各二份、配合辦理政
    策性放款利率一覽表、彰化銀行基本放款利率變動表各一紙（以上均為影本）、
    被告戶籍謄本二紙為證。
乙、被告方面：
一、被告甲○○部分：
    被告甲○○未於言詞辯論期日到場，亦未提出準備書狀作何聲明或陳述。
二、被告乙○○部分：
    被告乙○○未於言詞辯論期日到場，據其以前所具書狀陳述略以：
    伊並未向原告借貸任何金錢，亦未積欠原告任何債務，原告之訴無理由。
      理      由
甲、程序方面：
一、按民事訴訟法第五十六條第一項第一款，所謂共同訴訟人中一人之行為，有利益
    於共同訴訟人或不利益於共同訴訟人，係指於行為當時就形式上觀之，有利或不
    利於共同訴訟人而言，非指經法院審理結果有利者其效力及於共同訴訟人，不利
    者其效力不及於共同訴訟人而言，故共同訴訟人中之一人，對於下級法院之判決
    聲明不服提起上訴，在上訴審法院未就其內容為審判之前，難謂其提起上訴之行
    為對於他共同訴訟人不利，其效力應及於共同訴訟人全體，即應視其上訴為共同
    訴訟人全體所為（最高法院五十二年度臺上字第一九三０號判例參照）。本件原
    告係向本院聲請對被告二人核發支付命令，雖僅被告乙○○於法定期間內對支付
    命令提出異議，揆諸上開判例意旨，被告乙○○聲明異議之效力應及於被告甲○
    ○。-+
二、本件被告均經合法送達，未於言詞辯論期日到場，經核無民事訴訟法第三百八十
    六條各款所列情形，爰依原告聲請，由其一造辯論而為判決。
乙、得心證之理由：
一、本件原告主張之事實，業據其提出與所述相符之借據、放款支出傳票、彰化銀行
    放款帳戶資料表各二份、配合辦理政策性放款利率一覽表、彰化銀行基本放款利
    率變動表各一紙（以上均為影本）為證，被告乙○○雖抗辯稱：伊未向原告借貸
    任何金錢，亦未積欠原告任何債務云云，惟原告係主張被告甲○○向原告借貸金
    錢，由被告乙○○擔任連帶保證人，因被告甲○○未按期攤還，而請求被告乙○
    ○負連帶保證人之責，原告並未主張被告乙○○有向其借貸金錢之事實，是被告
    乙○○抗辯未向原告借貸任何金錢，應係對於民法上連帶保證責任之誤解，無足
    憑採。再者，本院核閱被告乙○○於九十一年十一月四日所提出之民事異議狀上
    「乙○○」之簽名，與原告所提出之借據連帶保證人欄「乙○○」之簽名相符，
    有上開民事異議狀一份及借據二紙附卷可稽，顯見上開借據應係被告乙○○親自
    簽名，故被告乙○○抗辯未積欠原告任何債務，亦非可採。而被告甲○○已於相
    當時期受合法之通知，然於言詞辯論期日不到場，亦未提出準備書狀爭執，依民
    事訴訟法第二百八十條第三項準用同法第一項結果，視同被告甲○○對於原告主
    張之事實自認，綜上所述，堪信原告之主張為真實。從而原告依消費借貸及連帶
    保證契約請求被告應連帶給付原告如主文第一項、第二項所示之金額，為有理由
    ，應予准許。
二、據上論結，原告之訴為有理由，依民事訴訟法第三百八十五條第一項前段、第八
    十五條第二項，判決如主文。
中      華      民      國    九十二    年      二      月    二十七    日
                              臺灣桃園地方法院民事第二庭
~B審判長法官  邱瑞祥
~B法      官  朱敏賢
~B法      官  張明儀
右為正本係照原本作成
如對本判決上訴，須於判決送達後廿日內向本院提出上訴狀
中      華      民      國    九十二    年      三      月      三      日
~B法院書記官  黃文琪


司法院資訊處製作；財團法人民間司法改革基金會備份。
